臺灣士林地方法院刑事判決　　　　　　　 94年度易字第421號
公　訴　人　臺灣士林地方法院檢察署檢察官
被　　　告　乙○○
上列被告因竊盜案件，經檢察官提起公訴（94年度偵字第4163號
），本院經訊問被告後，被告為認罪之答辯，本院合議庭裁定認
為宜由受命法官獨任以簡式審判程序審理並判決如下：
    主  文
乙○○連續攜帶兇器竊盜，累犯，處有期徒刑壹年陸月。
    事  實
一、乙○○曾犯連續攜帶兇器竊盜罪，經臺灣基隆地方法院87年
    度訴字第298 號判決處有期徒刑2 年，並經臺灣高等法院於
    民國87年11月24日以87年度上易字6128號判決上訴駁回確定
    於93年8 月17日執行完畢。猶不知悔改，復基於意圖為自己
    不法所有之概括犯意，先於94年3 月13日18時許，在臺北市
    萬華區○○○路41巷口，持足供兇器使用之一字起子，撬毀
    丙○○所有之車牌號碼L8-106號營小客車之車門鎖及電門鎖
    （毀損部分未具告訴）後而竊取該車、及車上之零錢新臺幣
    （下同）50元許、身分證及夾克1 件，車輛得手後供己代步
    之用。又於94年4 月10日凌晨零時許，在臺北市大安區○○○路260 巷28號前，持足供兇器使用之一字起子，毀壞丁○○所有之車牌號碼CD-795號營小客車之車門鎖及電門鎖，致
    令不堪使用後，竊取該車、臺塑石油臺亞帝雉TK卡1 張、卜
    緊膏、枴杖鎖及扳手等工具，車輛得手後供己代步之用。嗣
    於94年4 月15日6 時許，在苗栗市○○路496 號前，以拾獲
    之無主汽車鑰匙1 支，竊取謝郁梅所有、由己○○使用之車
    牌號碼4300-HB 號之自小客車1 輛，得手後供己代步之用。
    旋又於94年4 月17日6 時許，在桃園縣龜山鄉○○村○○○
    路78巷41號前，持足供兇器使用之一字起子，撬開蔡宛蓉所
　　有，由甲○○（原名林志成）使用之車牌號碼GL-4539 號自
　　小客車車鎖（毀損部分未具告訴），竊取該車及車內臺塑石
    油臺亞帝雉TK卡1 張，車輛得手後供己代步之用。復於94年
    4 月19日5 時15分許，在臺北市大同區○○○路107 巷15號
    前，見戊○○所有之車牌號碼PQH-653 號重機車之鑰匙未拔
    下，認有機可趁，乃下手行竊，得手後供己代步之用。嗣於
    94年4 月19日5 時20分許，乙○○騎乘上開機車，行經臺北
    市○○區○○街44號前，為警攔檢盤查而當場查獲，起出甲○○之臺塑石油臺亞帝雉TK卡1 張；再經乙○○自願帶同警
    方至其位於臺北市大同區○○○路151 號華大旅社802 室居
    處搜索，尋獲丙○○之身分證、丁○○之臺塑石油臺亞帝雉
    TK卡各1 張及上開持以竊取汽車之汽車鑰匙1 把。
二、案經丁○○等訴由台北市政府警察局大同分局報告台灣士林
    地方法院檢察署檢察官偵查起訴，本院經訊問被告後，被告
    為認罪之答辯，本院合議庭裁定認為宜由受命法官獨任以簡
    式審判程序審理。
    理  由
一、上開犯罪事實，迭據被告乙○○於警偵及審理中自白不諱，
    核與證人丙○○、丁○○、己○○、林右辰及戊○○於警偵
    訊中所證述其等汽機車及車內財物遭竊之情節相符，並分別
    出具贓物認領保管單共計5 份在卷為憑，此外，並有己○○
    使用中之車牌號碼4300-HB 號自用小客車遭竊時之監視錄影
    翻拍照片16張、苗栗縣警察局車輛協尋證明單、台北市政府
    警察局大同分局車輛尋獲電腦輸入單、車籍作業系統查詢認
    可資料各1 紙、車輛竊盜車牌失竊資料個別查詢報表查詢車
    輛認可資料4 紙、車輛車牌失竊作業查獲車輛認可資料2 紙
    附卷，及被告持以行竊之汽車鑰匙1 把扣案佐證，堪認被告
    有關竊盜自白與事實相符，足以採信。而被告攜帶行竊之一
    字起子，堅硬銳利既足以撬毀汽車之車門鎖等物，客觀上自
    足以對人之身體、生命產生危害，確為兇器無訛。事證明確
    ，被告犯行洵堪認定，應依法論科。
二、核被告攜帶兇器一字起子竊取車號L8-106號、CD-795號、GL
    -4539 號汽車之行為，係犯刑法第321 條第1 項第3 款之罪
    ；竊取車號4300-HBP汽車、車號QH-653機車之行為，係犯刑
    法第320 條第1 項之罪。以一字起子撬毀丁○○所有之車號
    CD-795號汽車之車門鎖及電門鎖，致令不堪用之行為經被害
    人丁○○告訴，另犯刑法第354 條毀損罪。其前後3 次攜帶
    兇器竊盜、2 次普通竊盜之行為，時間緊接，手段相似，所
    犯皆為基本構成要件相同之罪名，顯係基於概括犯意反覆為
    之，為連續犯，依法論以刑法第321 條第1 項第3 款之攜帶
    兇器竊盜一罪，並加重其刑。至於所犯毀損罪，與所犯攜帶
    兇器竊盜罪有手段目的之牽連關係，應依刑法第55條論以攜
    帶兇器竊盜罪。又被告有事實欄所載前科執行情形，此有臺
    灣高等法院被告全國前案記錄表附卷可稽，其於前案有期徒
    刑執行完畢後5 年內，再犯有期徒刑以上之本罪，為累犯，
    應依法加重其刑。爰審酌被告曾犯連續攜帶兇器竊盜罪，經
    臺灣高等法院於87年11月24日以87年度上易字6128號判決判
    處有期徒刑2 年確定，甫於93年8 月17日執行完畢，不知自
    我反省約束，短期內再犯本件竊盜罪，不僅罪質相同，犯案
    手法幾乎如出一轍，顯然其好逸惡勞、漠視他人財產權之惡
    性仍未矯正，且僅1 個月犯案時間內即竊取5 部汽機車，對
    社會治安影響重大，原應重懲，公訴人求處有期徒刑4 年並
    非無據，惟念其犯後坦承犯行，態度尚屬良好等一切情狀，
    允中量處如主文所示之刑。至於被告供犯竊盜罪所用之一字
    起子，雖為其所有，但因竊車撬鎖，均已損壞，被告予以棄
    置等情，業據被告陳明在卷，上開行竊所用之物既已滅失，
    爰不為沒收之宣告。扣案汽車鑰匙1 把，雖為犯案工具，但
    非被告所有，而係被告拾獲之無主物，亦非違禁物，亦不為
    沒收之諭知，附此敘明。
據上論斷，應依刑事訴訟法第299 條第1 項前段、第273 條之1
第1 項，刑法第56條、第321 條第1 項第3 款、第354 條、第55
條、第47條，罰金罰鍰提高標準條例第1條前段，判決如主文。
本案經檢察官鄭世揚到庭執行職務。
中　　華　　民　　國　　94　　年　　6　　月　   15    日
                     臺灣士林地方法院刑事第7庭
　　                   法  官  楊得君
以上正本證明與原本無異。
如不服本判決應於判決送達後10日內向本院提出上訴狀。
                       書記官  曾韻蒔
中　　華　　民　　國　　94　　年　　6　　月　   15    日
附錄本案論罪科刑法條全文：
中華民國刑法第321 條第1 項第3 款：
犯竊盜罪而有左列情形之一者，處6 月以上、5 年以下有期徒刑
：攜帶兇器而犯之者。
中華民國刑法第354 條：
毀棄、損壞前二條以外之他人之物或致令不堪用，足以生損害於
公眾或他人者，處2 年以下有期徒刑、拘役或500 元以下罰金。
